---
title: "MITx The Analytics Edge -- Unit 6 Clustering -- Segmenting Images"
output: html_notebook
---

Flower.csv sisältää 50x50 kokoisen matriisin grayscale-arvoja väliltä 0-1.

```{r}
flower = read.csv("datasets/flower.csv", header=FALSE)
flowerMatrix = as.matrix(flower)
mean(flowerMatrix)
```

50x50 matriisi voidaan muuttaa 2500 solun kokoiseksi vektoriksi: 

```{r}
flowerVector = as.vector(flowerMatrix)
length(flowerVector)
```

Lasketaan etäisyysmatriisi ja tehdään hierarkinen klusterointi (vaikka en ymmärräkään yhtään että mitä tässä tapahtuu). Funktiolla "rect.hclust" piirretään punaiset laatikoit niiden klusterien ympärille jotka halutaan poistaa hierarkiasta ylimääräisinä.

```{r}
distance = dist(flowerVector, method="euclidian")
clusterIntencity = hclust(distance, method="ward.D")
plot(clusterIntencity)
rect.hclust(clusterIntencity, k=3, border="red")
```

Parametrilla k=3 voidaan leikata tästä puusta pois kaikki ylimääräiset haarat näiden 3 haaran lisäksi. Kuten näkyy niin kaikki data on nyt luokiteltu näihin 3 klusteriin.

```{r}
flowerClusters = cutree(clusterIntencity, k=3)
table(flowerClusters)/length(flowerClusters)
```

Piirretään grayscale-kuva ruudulle väritettynä sen pikseleille annettujen klusteriluokitusten perusteella:

```{r}
dim(flowerClusters) = c(50,50)
image(flowerClusters, axes=FALSE)
```

Ladataan toinen datasetti joka sisältää MRI brain scan kuvan:

```{r}
healthy = read.csv("datasets/healthy.csv", header=FALSE)
healthyMatrix = as.matrix(healthy)
str(healthyMatrix)
```

Piirretään matriisi joka sisältää kuvan väriarvot ruudulle grayscale-paletilla väritettynä:

```{r}
image(healthyMatrix, axes=FALSE, col=gray(seq(0, 1, length=256)))
```

Dist-funktio joutuu laskemaan näin monta arvoa (66 miljardia) jos syötämme healthyVector sille parametriksi, siksi on parempi käyttää jotain muuta toimintatapaa:

```{r}
healthyVector = as.vector(healthyMatrix)
n=length(healthyVector)
n*(n-1)/2
```

Hierarkisen klusteroinnin sijaan korkean resoluution kuvaa klusteroidessa täytyy käyttää K-Means klusterointia:

```{r}
set.seed(1)
k=5
KMC = kmeans(healthyVector, centers=k, iter.max=1000)
str(KMC)
```

KMC$centers avulla voidaan tarkastella eri klustereille annettuja intensiteettiarvoja:

```{r}
healthyClusters = KMC$cluster
KMC$centers
```

Kun muutetaan healthyClusters matriisiksi, niin voimme visualisoida klusterit image-funktion avulla:

```{r}
dim(healthyClusters) = c(nrow(healthyMatrix), ncol(healthyMatrix))
image(healthyClusters, axes=FALSE, col=rainbow(k))
```

Ladataan uusi MRI-aivokuva jossa potilaalla tiedetään olevan aivokasvain. Flexclust-kirjaston kcca-funktio implementoi k-centroids cluster analysis -menetelmän.

```{r}
library(flexclust)

tumor = read.csv("datasets/tumor.csv", header=FALSE)
tumorMatrix = as.matrix(tumor)
tumorVector = as.vector(tumorMatrix)

KMC.kcca = as.kcca(KMC, healthyVector)
tumorClusters = predict(KMC.kcca, newdata=tumorVector)
```

Kcca-metodin tuottamat klusteridata voidaan muuttaa matriisiksi ja visualisoida image-funktion avulla. Jostain syystä kuva piirtyi vaakatasoon vaikka videoissa se piirtyi samalla koodilla pystytasoon (pieni virhe jossain?).

```{r}
dim(tumorClusters) = c(nrow(tumorMatrix), ncol(tumorMatrix))
image(tumorClusters, axes=FALSE, col=rainbow(k))
```

















